【裁判字號】    95,非抗,32
【裁判日期】    950831
【裁判案由】    拍賣抵押物
【裁判全文】
臺灣高等法院民事裁定                  95年度非抗字第32號
抗  告  人  乙○○
上列抗告人因與相對人甲○○間拍賣抵押物事件，對於中華民國
95年5 月25日臺灣板橋地方法院95年度抗字第72號所為裁定提起
抗告，本院裁定如下：
    主  文
抗告駁回。
抗告費用由抗告人負擔。
    理  由
一、按對於非訟事件抗告法院之裁定再為抗告，僅得以其適用法
    規顯有錯誤為理由，並經原法院之許可者為限；前項許可，
    以原裁定所涉及之法律見解具有原則上重要性者為限；民事
    訴訟法第436條之3第3項、第4項及第436條之6之規定，於第
    3項之抗告準用之，非訟事件法第45條第3項、第4項、第5項
    分別定有明文。所謂適用法規顯有錯誤，係指裁判違背法規
    或現存判例解釋者，亦即抗告法院所為之裁定，就其取捨證
    據所確定之事實適用法規所持法律上判斷顯有錯誤而言（最
    高法院71台再210 號、57台上1091號判例意旨參照）；至抗
    告法院認定事實不當，或就當事人提出之證據漏未調查斟酌
    ，僅生認定事實是否錯誤或調查證據是否妥適之問題，屬事
    實審法院職權認定之範疇，均與適用法規顯有錯誤有間（最
    高法院80台上1326號、63台上880 號判例意旨參照）。又所
    謂原則上之重要性，係指該再抗告事件涉及之法律問題意義
    重大，而有加以闡釋之必要，非以其對該抗告人之勝敗有無
    決定性之影響為斷。如所涉及之法律問題已有最高法院判例
    或決議存在，而無再加闡釋之必要，固應認無原則上之重要
    性；反之，如原法院認該再抗告事件所涉及之法律問題雖有
    最高法院判例或決議存在，但其意義重大仍有重加闡釋之必
    要，自非不得以該再抗告事件所涉及之法律見解具有原則上
    之重要性而許可之（參考辦理民事訴訟事件應行注意事項第
    195條第2項、司法院第19期司法業務研究意見）。
二、經查，本件相對人以「抗告人因積欠其新台幣（以下同）7,
    041,200元未還，兩造乃於90年1月31日簽立協議書，由抗告
    人提供如原法院94年度拍字第2121號裁定附表所示之不動產
    （下稱系爭土地），設定本金最高限額200 萬元之抵押權，
    為前開債務之擔保，詎抗告人屆期仍拒不清償」為由，聲請
    拍賣系爭土地，經原法院於民國95年2月6日以94年度拍字第
    2121號裁定准許之，抗告人提起抗告，經原法院於95年5 月
    2 日以95年度抗字第72號裁定駁回其抗告，抗告人提起再抗
    告，其再抗告理由略以：「因相對人長期居住國外，原抗告
    意旨中已請求原法院調閱相對人之戶籍資料及出入境資料，
    以明本件是否為相對人本人所聲請，如非相對人所聲請，則
    本件應為當事人不適格，惟原抗告法院未予調查，又未載明
    無須調查之理由，顯有違背法令之事由」等語。惟查，本件
    相對人係以本人名義提出拍賣抵押物之聲請，陳報林奕秀律
    師為送達代收人，有聲請狀可憑（見原審卷2、3頁），並非
    委任林奕秀律師為其代理，則本件相對人既未委任代理人為
    之，程序上自無命相對人或林奕秀律師提出委任狀之必要。
    且抗告人上開再抗告理由，係指摘原法院於95年5月2日以95
    年度抗字第72號所為裁定有何漏未調查證據之情形，而未具
    體指出該裁定有如何適用法規顯有錯誤之處，或該裁定所涉
    及之法律見解具有原則上之重要性，僅空言指摘上開裁定適
    用法律顯有錯誤，揆諸上開說明，抗告人所提再抗告，自不
    合法。原法院於95年 5月25日以95年度抗字第72號裁定駁回
    抗告人之再抗告，於法並無不合。抗告意旨仍執陳詞及抗告
    人未積欠相對人金錢，指摘原裁定有適用法規顯有錯誤之事
    由，惟仍未就抗告法院之裁定具體表明有何適用法規顯有錯
    誤及其具體內容，或原裁定所涉及之法律見解具有原則上重
    要性之具體事實，本件抗告難認為有理由，應予駁回。
三、據上論結，本件抗告為無理由，爰裁定如主文。
中    華    民    國    95    年    8    月    31    日
                    民事第五庭
                        審判長法  官  林丁寶
                              法  官  陳博享
                              法  官  蔡芳齡
正本係照原本作成。
中    華    民    國    95    年    9     月    5     日
                               書記官  蔡錦輝


司法院資訊處製作；財團法人民間司法改革基金會備份。
